【裁判字號】    89,易,346
【裁判日期】    890413
【裁判案由】    竊盜等
【裁判全文】
臺灣板橋地方法院刑事判決                          八十九年度易字第三四六號
    公  訴  人  臺灣板橋地方法院檢察署檢察官
    被      告  戊○○
右列被告因竊盜案件，經檢察官提起公訴（八十九年度偵字第二０六四一號），及台
灣台北地方法院檢察署併案移送本院審理（八十九年度偵字第四０八０號），本院判
決如左：
    主  文
戊○○連續竊盜，累犯，處有期徒刑拾月；又變造國民身分證，足以生損害於公眾及
他人，累犯，處有期徒刑參月，扣案貼於甲○○國民身分證之戊○○照片壹張沒收；
應執行有期徒刑壹年，扣案貼於甲○○國民身分證之戊○○照片壹張沒收。
    事  實
一、戊○○於民國（下同）八十二年十月十一日，因犯竊盜罪，經本院判處有期徒刑
    一年二月確定，復於八十三年四月六日，同犯竊盜罪，為本院判處有期徒刑四月
    確定，前開有期徒刑一年二月刑期自八十三年三月九日起算，於八十四年二月二
    十三日執行完畢，而其四月有期徒刑自八十四年二月二十四日接續執行，於八十
    四年三月十三日縮短刑期假釋出獄，詎其於假釋期間再犯竊盜罪，為台灣高等法
    院於八十四年十一月十日，判處有期徒刑一年確定，而其前開假釋經台灣桃園地
    方法院裁定撤銷，應執行餘刑二月十七日，刑期自八十五年二月二日接續起算，
    八十六年二月十八日執行完畢，其一年有期徒刑刑期自八十六年二月十九日起算
    ，八十七年一月十六日執行完畢。詎戊○○不知悔改，復意圖為自己不法之所有
    ，基於竊盜概括犯意，連續於附表所示時間、地點，利用被害人不注意之際，徒
    手扒竊渠等財物（犯罪時間、地點、竊得財物內容、被害人均詳見附表所示）。
    而戊○○竊得甲○○國民身分證後，另萌生變造國民身分證之犯意，在八十八年
    十月中旬某日，在臺北縣三重市○○街廿六號五樓住處，將貼於甲○○國民身分
    證上之甲○○照片撕下，改換貼自己照片，預備供申請行動電話使用，足以生損
    害於戶政機關管理核發國民身分證之正確性及甲○○本人權益。嗣於八十八年十
    一月三十日廿二時許、八十九年二月十四日十七時三十分許，戊○○先後在台北
    縣三重市○○路○段四十三號紅屋娛樂廣場、台北縣三重市○○街二十六號五樓
    住處為警查獲，警方並依序自戊○○身上起獲換貼其照片之甲○○國民身分證乙
    張，及己○○國民身分證、全民健康保險卡各乙張、丙○○國民身分證、台中商
    業銀行金融卡、大眾商業銀行新莊分行、票號ＡＧ0000000號支票各乙張
    、乙○○機車駕駛執照乙張，及丁○○國民身分證、信用卡、金融卡各乙張等贓
    物（除貼用戊○○照片之甲○○身分證乙張外，其餘贓物已由警方分別交還被害
    人領回）。
二、案經台北縣警察局三重分局報請台灣板橋地方法院檢察署檢察官偵查起訴，及台
    灣台北地方法院檢察署併案移送本院審理（八十九年度偵字第四０八０號）。
    理  由
一、右揭犯罪事實業據被告戊○○坦承不諱，核與被害人己○○、乙○○、甲○○、
    丙○○、丁○○於警訊中指述被害情節相符，並有其等出具贓物認領保管單，及
    被告換貼自己照片之變造甲○○國民身分證乙枚在卷足資佐證，本件事證明確，
    被告犯行堪以認定。
二、核被告竊取他人財物之行為均係犯刑法第三百二十條第一項竊盜罪，其將自己照
    片換貼於甲○○國民身分證加以變造，足以生損害於戶政機關管理核發國民身分
    證正確性及甲○○權益之行為，係犯刑法第二百十二條變造國民身分證罪。其先
    後多次竊盜犯行，時間緊接，所犯罪名相同，應係基於概括犯意為之，為連續犯
    ，應論以一罪並加重其刑。被告竊取丁○○財物之罪行，檢察官未及於起訴書內
    載明，惟經併案移送審理，且與被告原被訴竊盜犯行有連續犯裁判上一罪關係，
    仍為起訴效力所及，本院應併予審究。被告所犯連續竊盜罪及變造國民身分證罪
    ，犯意各別，罪名互殊，應分論併罰。另查被告有事實欄所示犯罪科刑及執行完
    畢情形，有台灣地方法院檢察署刑案資料查註記錄表可按，其於有期徒刑執行完
    畢後五年內再犯本件有期徒刑以上刑之罪，俱為累犯，均應依法加重其刑，並就
    連續竊盜部分遞加重之。爰審酌被告有多次竊盜前科，不知悔改再犯本罪之犯罪
    動機、目的、手段、對戶政機關管理核發國民身分證正確性及財物失竊被害人所
    生損害與犯罪後態度等一切情狀，各量處如主文所示之刑，並定應執行刑，以資
    懲戒。扣案貼於甲○○國民身分證上之被告照片乙張，為被告所有，經其供明屬
    實，且係供犯變造國民身分證罪所用之物，併依刑法第三十八條第一項第二款規
    定宣告沒收。
據上論斷，應依刑事訴訟法第二百九十九條第一項前段，刑法第五十六條、第三百二
十條第一項、第二百十二條、第三十八條第一項第二款、第五十一條第五款，罰金罰
鍰提高標準條例第一條前段、第二條判決如主文。
本案經檢察官高奕驤到庭執行職務。
中    華    民    國      八十九      年      四        月    十三      日
                                     臺灣板橋地方法院刑事第四庭
             法  官  陳  恒  寬
右正本證明與原本無異
如不服本判決應於送達後十日內向本院提出上訴狀
                                         書記官  葉  瑩  庭
中    華    民    國      八十九      年      四        月    十九      日
附錄本案論罪科刑法條全文
刑法第三百二十條
意圖為自己或第三人不法之所有，而竊取他人之動產者，為竊盜罪，處五年以下有期
徒刑、拘役或五百元以下罰金。
意圖為自己或第三人不法之利益，而竊佔他人之不動產者，依前項之規定處斷。
前二項之未遂犯罰之。
刑法第二百一十二條
偽造、變造護照、旅券、免許證、特許證及關於品行、能力服務或其他相類之證書、
介紹書，足以生損害於公眾或他人者，處一年以下有期徒刑、拘役或三百元以下罰金
。
附表
編號  犯罪時間    犯罪地點        犯罪方法    被害人   所得財物
一    八十八年四  台北縣三重市    徒手        己○○   皮包一只內有
      月九日廿時  中央北路三重                         身分證、全民
      三十分許。  夜市內。                             健康保險卡各
                                                       乙張、新台幣
                                                       （下同）八百
                                                       元左右。
二、  八十八年十  台北縣三重市    徒手        乙○○   皮包一只內有
      月中旬某日  天台廣場附近                         駕駛執照、國
      。          。                                   民身分證、金
                                                       融卡各乙張、
                                                       現金二千餘元
                                                       。
三、 八十八年十   台北縣三重市    徒手        甲○○   皮包一只內有
     月中旬。     天台廣場附近                         國民身分證、
                  。                                   駕駛執照各乙
                                                       張、金融卡二
                                                       張、現金四千
                                                       餘元。
四、 八十八年十   台北縣三重市    徒手        丙○○   皮包一只內有
     一月二十七   重新路二段七                         國民身分證、
     日二十二時   十八號天台廣                         全民健康保險
     許。         場。                                 卡、台中商業
                                                       銀行金融卡、
                                                       大眾商業銀行
                                                       新莊分行、票
                                                       號ＡＧ000
                                                       0000號支
                                                       票各乙張。
五、 八十九年二   台北市西寧南    徒手        丁○○   皮包乙只內有
     月五日十七   路金萬年大樓                         國民身分證、
     時許。                                            全民健康保險
                                                       卡、信用卡、
                                                       金融卡各乙張
                                                       。


司法院資訊處製作；財團法人民間司法改革基金會備份。
